臺灣臺南地方法院刑事裁定
111年度聲字第1858號
聲  請  人  臺灣臺南地方檢察署檢察官
受  刑  人  陳瓊婷



上列聲請人因受刑人數罪併罰有二裁判以上，聲請定其應執行之
刑（111年度執字第7986號、111年度執聲字第1364號），本院裁
定如下：
    主  文
陳瓊婷所犯如附表所示之罪刑，其中編號1至9所示部分，應執行
有期徒刑陸年伍月。其中編號10、11所示部分，應執行有期徒刑
陸月，如易科罰金，以新臺幣壹仟元折算壹日。
    理  由
一、聲請意旨略以：受刑人因犯毒品危害防制條例等案件，先後
    經判決如附表編號1至9、10至11所示之刑確定在案，應依刑
    法第53條、第51條第5款規定，定其應執行之刑，爰依刑事
    訴訟法第477條第1項聲請裁定等語。
二、按裁判確定前犯數罪者，併合處罰之；數罪併罰，有二裁判
    以上者，依刑法第51條規定，定其應執行之刑；依刑法第53
    條及第54條應依刑法第51條第5款至第7款之規定，定其應執
    行刑者，由該案犯罪事實最後判決之法院之檢察官，聲請該
    法院裁定之，刑法第50條第1項前段、第53條及刑事訴訟法
    第477條第1項分別定有明文。次按裁判確定前犯數罪者，併
    合處罰之，但有下列情形之一者，不在此限：一得易科罰金
    之罪與不得易科罰金之罪，二得易科罰金之罪與不得易服社
    會勞動之罪，三得易服社會勞動之罪與不得易科罰金之罪，
    四得易服社會勞動之罪與不得易服社會勞動之罪；前項但書
    情形，受刑人請求檢察官聲請定應執行刑者，依刑法第51條
    規定定之，刑法第50條亦有明文規定，是受刑人所犯各罪有
    合於刑法第50條第1項各款所列情形者，亦得自行決定是否
    於裁判確定後請求檢察官向法院聲請定應執行刑，如經受刑
    人請求而由檢察官聲請定應執行之刑，自亦應依前開規定裁
    定之。另按法律上屬於自由裁量之事項，有其外部性界限及
    內部性界限，並非概無拘束，依據法律之具體規定，法院應
    在其範圍選擇為適當之裁判者，為外部性界限；而法院為裁
    判時，應考量法律之目的，及法律秩序之理念所在者，為內
    部性界限，法院為裁判時，二者均不得有所逾越。在數罪併
    罰，有二裁判以上，定其應執行之刑時，固屬於法院自由裁
    量之事項，然仍應受前揭外部性界限及內部性界限之拘束（
    最高法院80年台非字第473號判例、93年度台非字第192號判
    決意旨參照）。
三、經查：
(一)附表編號1至9部分：
　1.本件受刑人因犯如附表編號1至9所示之各罪，先後經判處如
    附表編號1至9所示之刑(附表編號1之宣告刑欄最末補充「如
    易科罰金，以新臺幣壹仟元折算壹日」)，並分別確定在案
    ，有各該判決及臺灣高等法院被告前案紀錄表在卷可稽；雖
    受刑人所犯如附表編號1所示之罪為得易科罰金之罪，其餘
    之罪則均為不得易科罰金之罪，依刑法第50條第1項但書第1
    款規定，本不得併合處罰，惟受刑人業依刑法第50條第2項
    規定請求檢察官向本院聲請合併定應執行刑，亦有受刑人出
    具之數罪併罰聲請狀附卷可憑，自仍有刑法第51條數罪併罰
    規定之適用。是檢察官以本院為上開案件犯罪事實最後判決
    之法院(即附表編號4、5所示判決之法院，附表編號6、7所
    示臺灣臺南高等法院臺南分院之二審判決雖然宣判在後，但
    該判決載明上訴審理範圍僅涉及量刑、定應執行刑，參照臺
    灣高等法院111年度聲字第2651號刑事裁定意旨，認為二審
    判決並未就犯罪事實重為審理，應認犯罪事實在一審確定，
    二審縱就針對刑之部分為上訴有無理由之實體判決，仍非「
    最後審理事實諭知罪刑之法院」等情，認附表編號6、7之犯
    罪事實最後判決法院應為本院無誤)，聲請定其應執行之刑
    ，本院審核各案卷無誤，認其聲請為正當，爰依法定其應執
    行之刑。
　2.又受刑人所犯如附表編號2及3；4及5所示之罪，業經附表各
    編號判決分別定應執行有期徒刑4年2月、2年4月確定，亦有
    該判決及前引臺灣高等法院被告前案紀錄表存卷可查；依前
    開說明，本院就附表編號1至9所示各罪再為定應執行刑之裁
    定時，自應受前開判決所為定應執行刑內部界限之拘束，併
    此指明。
　3.再受刑人所犯如附表編號1所示之罪雖經本院判處6月以下之
    有期徒刑，合於刑法第41條第1項前段得易科罰金之規定，
    惟因本案合併定應執行刑之附表編號2至9所示罪刑不得易科
    罰金，則上開罪刑合併定應執行刑之結果，自亦不得易科罰
    金，均無須再諭知易科罰金之折算標準，附此敘明。
(二)本件受刑人因犯如附表編號10至11所示之罪，先後經判處如
    附表編號10至11所示之刑(附表編號10至11之宣告刑欄最末
    均補充「如易科罰金，以新臺幣壹仟元折算壹日」)，並分
    別確定在案，有各該判決書及臺灣高等法院被告前案紀錄表
    在卷可稽。茲檢察官以本院為上開案件犯罪事實最後判決之
    法院(即附表編號11所示判決法院)，聲請定其應執行之刑，
    本院審核各案卷無誤，認其聲請為正當，爰依法定其應執行
    之刑如主文所示，並諭知易科罰金之折算標準。
四、依刑事訴訟法第477條第1項，刑法第53條、第51條第5款、
    第41條第1項前段，裁定如主文。
中　　華　　民　　國　　111 　年　　11　　月　　21　　日
                  刑事第十三庭  法  官  李音儀
以上正本證明與原本無異。
如不服本裁定，應於收受送達後5日內向本院提出抗告狀。（應
附繕本）
　　　　　　　　　　　　　　　　書記官  陳怡蓁
中　　華　　民　　國　　111 　年　　11　　月　　21　　日